臺灣桃園地方法院民事裁定
111年度抗字第140號
抗  告  人  宏懋鋼鐵企業有限公司

法定代理人  謝淑媛  
相  對  人  陳宣羽  
            陳彥伶  
兼  共  同
法定代理人  許宥嫺  
上列當事人間聲請勞資爭議執行裁定事件，抗告人對於民國111
年7月28日本院111年度勞執字第32號裁定提起抗告，本院裁定如
下：
    主  文
抗告駁回。
抗告程序費用新臺幣壹仟元由抗告人負擔。
    理  由
一、按勞資爭議經調解成立或仲裁者，依其內容當事人一方負私
    法上給付之義務，而不履行其義務時，他方當事人得向該管
    法院聲請裁定強制執行並暫免繳裁判費；於聲請強制執行時
    ，並暫免繳執行費。前項聲請事件，法院應於7日內裁定之
    。對於前項裁定，當事人得為抗告，抗告之程序適用非訟事
    件法之規定，非訟事件法未規定者，準用民事訴訟法之規定
    ；有下列各款情形之一者，法院應駁回其強制執行裁定之聲
    請：一、調解內容或仲裁判斷，係使勞資爭議當事人為法律
    上所禁止之行為。二、調解內容或仲裁判斷，與爭議標的顯
    屬無關或性質不適於強制執行。三、依其他法律不得為強制
    執行，勞資爭議處理法第59條、第60條分別定有明文。依前
    開規定，勞資爭議執行裁定聲請事件性質係屬非訟事件，是
    此項聲請之裁定，及抗告法院之裁定，僅依非訟事件程序，
    以審查強制執行許可與否，並無確定實體上法律關係存否之
    效力，如當事人就調解內容之債務存否有所爭執，事涉實體
    問題，應另循訴訟程序以資解決，殊不容於裁定程序中為此
    爭執。
二、相對人於原審主張：相對人許宥嫻、陳彥伶、陳宣羽與第三
    人陳明智、張玉蘭均為已歿陳昱成之繼承人。緣陳昱成於民
    國107年12月起受僱於抗告人擔任鋼構人員，嗣於110年8月2
    6日發生職業災害死亡，兩造間有關職災補償、侵權行為損
    害賠償之勞資爭議，經桃園市政府於110年11月15日調解成
    立，雙方同意之調解方案內容為：「㈠申請人許宥嫺、陳彥
    伶、陳宣羽、陳明智、張玉蘭計求償1300萬。經雙方合意後
    ，相對人（即抗告人）同意給付申請人許宥嫺2,567,000元
    、陳彥伶260萬元、陳宣羽260萬元、陳明智100萬元、張玉
    蘭100萬，上開總計新台幣9,767,000元，扣除已給付許宥嫺
    567,000元後，相對人尚應給付許宥嫺200萬元、陳彥伶260
    萬元、陳宣羽260萬元、陳明智100萬元、張玉蘭100萬，合
    計新台幣920萬元整，相對人同意於110年12月16日前匯入申
    請人許宥嫺等5人，指定帳戶中華郵政民安街郵局（700），
    帳戶00000000000000」（下稱系爭調解方案），詎抗告人僅
    匯入部分款項新臺幣（下同）7,960,000元，尚餘1,240,000
    元未再給付，為此依勞資爭議處理法第59條第1項規定，聲
    請裁定系爭調解方案於1,240,000元之範圍內准予強制執行
    。
三、抗告意旨略以：兩造系爭調解方案，係以9,767,000元作為
    抗告人之責任總額，於調解成立後，扣除抗告人於調解成立
    前已給付之慰問金567,000元，及勞動部勞工保險局（下稱
    勞保局）已核付之勞保死亡給付1,242,000元後，業將7,958
    ,000元依指定之方式及時間完成匯款，原裁定以相對人提出
    之存摺資料為據，認定抗告人未完全履行系爭調解方案，進
    而准許相對人之聲請，惟原審漏未審酌抗告人得依勞動基準
    法第59條但書規定，以勞保死亡給付抵充給付金額，此從系
    爭調解方案未特別排除保險給付，並包含抗告人已給付的56
    7,000元慰問金可以確知，故原裁定顯有違誤。另相對人既
    已受領勞保死亡給付1,242,000元，並扣除抗告人已給付之
    慰問金567,000元後，遂將7,958,000元（9,767,000－567,00
    0－1,242,000）給付相對人，業已履行系爭調解方案，則相
    對人之聲請並無理由，爰提起抗告，並聲明：原裁定廢棄等
    語。
四、經查，相對人主張之事實，業據其提出110年11月15日桃園
    市政府勞資爭議調解紀錄及中華郵政龜山民安街郵局（戶名
    ：許宥嫺）之存摺封面及內頁明細影本為證（見原審卷第14
    -26頁、第6-8頁），經原審為形式上之審查，扣除抗告人及
    保險公司理賠金額後，裁定就系爭調解方案於1,226,690元
    之範圍內准予強制執行，核無不合。至抗告人辯稱勞保局業
    已給付相對人職業傷病死亡給付（遺屬津貼及喪葬津貼）1,
    242,000元，就相對人領取之該保險給付得予以抵充，惟綜
    觀系爭調解方案之記載，就抗告人是否因相對人另受領保險
    給付得逕予主張抵充乙情，未予載明，從而，抗告意旨究屬
    實體上法律關係的抗辯，尚非本件非訟事件程序中所應形式
    審查者。如抗告人仍有爭執，案經進入執行程序，應另依強
    制執行法等相關法律提起異議之訴或其他爭訟程序以確定之
    ，故抗告人據此指摘原裁定不當，為無理由。從而，原審依
    勞資爭議處理法第59條第1項規定，裁定聲請人於1,226,690
    元之範圍內准予強制執行，於法並無違誤，抗告人據上開理
    由指摘原裁定不當，求予廢棄，為無理由，應予駁回。
五、據上論結，本件抗告為無理由，裁定如主文。
中　　華　　民　　國　　111 　年　　9 　　月　　14　　日
                  勞動法庭    審判長法  官 林常智
　　　　　　　　　　  
                                    法  官 游璧庄
　　　　　　　　　　　　　　　　　　　 
                                    法  官 謝志偉
正本係照原本作成。
本裁定不得再抗告。
                                    書記官 邱淑利
中　　華　　民　　國　　111 　年　　9 　　月　　16　　日